---
title: "`r paste('Casos de COVID-19 para', nome_titulos)`"
subtile: "Avaliação preliminar de projeção de casos a curto prazo"
author: "Observatório COVID-19 Guararapes - Michelli Maldonado e Ronaldo Oliveira"
date: "`r format(Sys.time(), '%d-%m-%Y_%Hh%Mmin%Ss')`"
output: 
  pdf_document:
    latex_engine: xelatex
keep_tex: true
header-includes:
  - \usepackage{float}
  - \floatplacement{table}{H}
  - \floatplacement{figure}{H}
---

# Sumário executivo

* No dia de hoje acumulamos `r nconf$confirmed.cases[nrow(nconf)]` casos notificados.
* Projeção para dia `r data.final` : 
entre `r round(exp.5d[5,2])` e `r round(exp.5d[5,3])` casos notificados.
* Projeção dia a dia na tabela a seguir

## Projeções de número de casos que serão notificados

```{r projecoes_Poisson}

kable(data.frame(exp.5d),
      format = "latex",
      align = "c",
      digits = 0,
      col.names = c("Previsto", "Limite Inferior", "Limite Superior"),
      caption = paste(nome_titulos, "- Projeção empírica do número de casos notificados para os próximos 10 dias."),
      escape = FALSE
      )

```

## Gráfico das projeções

* Pontos pretos : número de casos confirmados a cada dia.
* Pontos laranjas: a previsão para os próximos 5 dias
* Cinza : intervalo de confiança dessa previsão. 

```{r estimativa_crescimento_exponencial, fig.width = 11,  fig.height = 7, fig.cap = paste("Estimativas de crescimento exponencial para os próximos 5 dias para  o", nome_titulos)}
################################################################################
## Parametros de formatacao comum aos plots
################################################################################
plot.formatos <- theme_bw()+
    theme(axis.text= element_text(size=12, face="bold"),
          axis.title.y = element_text(size=14, face="bold"))

################################################################################
## Grafico da serie observada e do previsto pelo modelo exponencial
## para os proximos 5 dias (com intervalo de confiança)
################################################################################
## Serie com observados e previstos
## (gambiarra para ter linha contínua no grafico, verificar help de ggplot.zoo)

ncasos.completa <- merge(casos = nconf.zoo, exp.5d[, c("predito","ic.low","ic.upp")])
ncasos.completa$casos[time(ncasos.completa) >= min(time(exp.5d))] <- exp.5d$predito[time(exp.5d) >= min(time(exp.5d))]
## O plot

p1 <-
    ggplot(data = ncasos.completa) +
    #geom_ribbon(aes(x = Index, y = casos, ymin = ic.low, ymax = ic.upp)) +
    geom_line(aes(x = Index, y = casos, ymin = ic.low, ymax = ic.upp)) +
    geom_point(data = ncasos.completa[time(ncasos.completa) <= min(time(exp.5d))], aes(x = Index, y = casos), size = 2) +
    geom_point(data = ncasos.completa[time(ncasos.completa) >= min(time(exp.5d))], aes(x = Index, y = casos), size=2, col="#e66101") +
    scale_x_date(date_breaks = "7 days", date_labels = "%d/%b", name="") +
    scale_y_continuous() +
    labs(y = "Número de casos", x = "Data", title = paste(nome_titulos, "(Fonte Dados: Internet)")) +
    plot.formatos
plot(p1)

p1.zoom <-
    ggplot(data = ncasos.completa[(nrow(ncasos.completa) - 7):nrow(ncasos.completa)]) +
    #geom_ribbon(aes(x = Index, y = casos, ymin = ic.low, ymax = ic.upp)) +
    geom_line(aes(x = Index, y = casos)) +
    geom_point(aes(x = Index, y = casos, colour = c("A", "A", "A", "B", "B", "B", "B", "B")), size = 4) +
    scale_x_date(date_labels = "%d/%b", name="") +
    scale_y_continuous() +
    scale_colour_manual(values = c("A" = "black", "B" = "#e66101")) +
    labs(y = "Número de casos", x = "Data", title = "Últimos 3 dias + Previsão para 5 dias") +
    plot.formatos +
    theme(legend.position = "none")

layout <- c(area(t = 2, l = 2, b = 12, r = 12), area(t = 3, l = 3, b = 7, r = 7))

plot(p1.zoom)

p1 +
 p1.zoom +
    plot_layout(design = layout)

```

# Detalhes técnicos

Na atual fase da epidemia o número diário de casos confirmados tem
mostrado uma relação linear com o número de dias transcorridos, em
escala logarítimica e para pequenos intervalos de tempo.  Usamos essa
relação observada empiricamente para ajustar uma regressão linear para
contagens (glm Poisson) aos 10 últimos pontos da série temporal de
casos notificados.  Com este modelo de regressão projetamos os valores
para os próximos 10 dias, e um intervalo de confiança da previsão.

## Observatório COVID-19 BR

O Observatório Covid-19 BR é uma iniciativa independente, fruto da
colaboração entre pesquisadores com o desejo de contribuir para a
disseminação de informação de qualidade baseada em dados atualizados e
análises cientificamente embasadas. 

**Contato:** michelli.oliveira@uftm.edu.br


